最高法院刑事判決　　　　　　一○○年度台上字第六三二六號
上　訴　人　謝寶財
選任辯護人　林淑惠律師
上列上訴人因違反槍砲彈藥刀械管制條例等罪案件，不服台灣高
等法院中華民國九十九年九月三十日第二審判決（九十九年度上
訴字第三三四三號，起訴案號：台灣板橋地方法院檢察署九十八
年度偵字第二四二九號），提起上訴，本院判決如下：
    主  文
上訴駁回。
    理  由
一、違反槍砲彈藥刀械管制條例部分：
按刑事訴訟法第三百七十七條規定，上訴於第三審法院，非以判
決違背法令為理由，不得為之。是提起第三審上訴，應以原判決
違背法令為理由，係屬法定要件。如果上訴理由書狀並未依據卷
內訴訟資料，具體指摘原判決不適用何種法則或如何適用不當，
或所指摘原判決違法情事，顯與法律規定得為第三審上訴理由之
違法情形，不相適合時，均應認其上訴為不合法律上之程式，予
以駁回。本件上訴人謝寶財上訴意旨略以：原判決量刑時應予審
酌刑法第五十七條所列各款情狀作為科刑之依據，本件上訴人於
警詢時曾表示：「（問：你是否有認知案發當日若屋內有人會傷
及人員？）我知道李樹城服務處晚上過後都不會有人，因不願傷
及人員，才選在凌晨四時開槍……」等語，而此屬刑法第五十七
條第九款「犯罪所生之危險或損害」所涵攝，原判決未依該款考
量為科刑之基礎，應有刑事訴訟法第三百七十六條（應係第三百
七十八條之誤）判決不適用法則或適用不當之違背法令云云。
惟查：不服地方法院之第一審判決而上訴者，應向管轄第二審之
高等法院為之。上訴書狀應敘述具體理由。第二審法院認為上訴
書狀未敘述理由者，應以判決駁回之。刑事訴訟法第三百六十一
條第一項、第二項、第三百六十七條前段分別定有明文。所謂應
敘述「具體理由」，係指須就不服之判決為具體之指摘而言，如
僅泛稱原判決認事用法不當、採證違法、判決不公或量刑失當等
，並未依據卷內既有訴訟資料或提出新事證，指摘或表明第一審
判決之認事、用法或量刑等，有足以影響判決本旨之違法或不當
情形，而構成應予撤銷之具體事由者，均非具體理由。本件原判
決以第一審判決論上訴人未經許可，持有手槍罪，量處有期徒刑
五年二月，併科罰金新台幣八萬元，並諭知易服勞役之折算標準
之判決後，上訴人提出之第二審上訴理由書狀，僅以上訴人是一
時衝動，並無傷人之意，並已坦承一切犯行，犯後態度良善，家
中尚有高齡重症之母親需上訴人照顧為由，請求從輕量刑等語，
因認上訴人之上訴狀未敘述具體理由，其上訴不合法律上之程式
，爰不經言詞辯論，逕行判決駁回，已敘明其所憑之依據及認定
之理由。上訴意旨，對於原審從程序上駁回其上訴，究竟如何違
背法令，並無一語為具體之指摘。依其上訴理由狀所載，顯與法
律規定得為第三審上訴理由之違法情形，不相適合。其關於此部
分之上訴不合法律上之程式，應予駁回。
二、教唆加重竊盜及恐嚇危害安全部分：
按刑事訴訟法第三百七十六條所列各罪之案件，經第二審判決者
，不得上訴於第三審法院，為該法條所明定。本件上訴人所犯刑
法第二十九條、第三百二十一條第一項第三款之教唆加重竊盜罪
、同法第三百零五條之恐嚇危害安全罪，核屬刑事訴訟法第三百
七十六條第一、二款之案件。依首開說明，既經第二審判決，自
不得上訴於第三審法院，上訴人猶提起上訴，顯為法所不許，此
部分亦應予駁回。
據上論結，應依刑事訴訟法第三百九十五條前段，判決如主文。
中    華    民    國  一○○  年   十一   月   十七   日
                      最高法院刑事第十二庭
                          審判長法官  陳  世  雄  
                                法官  張  祺  祥  
                                法官  宋      祺  
                                法官  惠  光  霞  
                                法官  周  盈  文  
本件正本證明與原本無異
                                      書  記  官  
中    華    民    國  一○○  年   十一   月  二十三  日
                                                      Ｅ